【裁判字號】    90,簡上,1
【裁判日期】    891204
【裁判案由】    公共危險
【裁判全文】
臺灣臺東地方法院刑事判決                            九十年度簡上字第一號
    上  訴  人  臺灣臺東地方法院檢察署檢察官
    被      告  甲○○
右列上訴人因被告公共危險案件，不服中華民國八十九年十二月四日臺灣臺東地方法
院八十九年度東交簡字第二一三號第一審簡易判決（聲請簡易判決處刑案號：臺灣臺
東地方法院檢察署八十九年度偵字第二一九四號），提起上訴，本院判決如左：
    主  文
原判決撤銷。
甲○○服用酒類，不能安全駕駛動力交通工具而駕駛，處有期徒刑參月，如易科罰金
，以參佰元折算壹日。
    事  實
一甲○○為營業大貨車司機，於民國（下同）六十二年、七十七年因業務過失致死案
  ，分別判處有期徒刑七月確定，於八十六年又因貨物捆索未當，致人受有頭部外傷
  （後因告訴人撤回告訴，故為不起訴處分），竟仍不知警惕，於八十九年十月二十
  六日下午六時三十分許，在臺東縣臺東市康樂工業區與朋友飲酒，至同日七時許結
  束，明知汽車駕駛人飲酒後其吐氣所含酒精成份如超過每公升○‧二五毫克以上者
  不得駕車，且知其已經酒醉（經警測試其吐氣所含酒精成份高達每公升○‧六Ｏ毫
  克）意識不清而不能安全駕駛動力交通工具，仍勉強駕駛車號二Ｋ－一五八號營業
  貨運曳引車，於同日下午九時三十四分許，行經臺東縣鹿野村臺九線省道三六九公
  里處，為警查獲。
二案經台東縣警察局關山分局移送台灣台東地方法院檢察署檢察官偵查起訴。
    理  由
一、上述犯罪事實業據被告坦承不諱，並有酒精呼氣測定值表及舉發違反道路交通管
    理事件通知單在卷可稽，本件事證明確，被告犯行足以認定。
二、被告所犯的罪名為，刑法第一百八十五條之三之罪。原審予以論罪科刑，固非無
    見。惟酒醉駕車除提高駕駛者行車安全的風險外，一旦發生意外，亦將使無辜者
    受害，並衍生無數的社會問題，經政府大力宣導，應為公眾所週知並遵循，本件
    被告已有過失致死、過失傷害等前科，仍不知警惕，酒醉駕車，其犯罪情節並非
    輕微且被告於偵查中亦表示本件願受科刑三月之判決。是上訴意旨指摘原審判決
    輕處罰金二萬元，欠缺妥當性等語，為有理由，自應由本院將原判決撤銷自為判
    決。爰審酌被告之品行、智識程度、犯罪動機、目的、手段、所生危害及犯罪後
    之態度等一切情狀，量處如主文所示。
三、被告甲○○經合法傳喚無正當理由而不到庭，爰不待其陳述逕行判決。
據上論斷，應依刑事訴訟法第四百五十五條之一第一項、第三項、第三百六十九條第
一項前段、第三百六十四條、第三百七十一條、第二百九十九條第一項前段，刑法第
一百八十五條之三，罰金罰緩提高標準條例第二條，判決如主文。
本案經檢察官李進榮到庭執行職務。
中    華    民    國      九十      年    三        月      十六      日
                                臺灣臺東地方法院刑事庭
                                    法  官  蔡  勝  雄
                                    法  官  劉  柏  駿
                                    法  官  廖  建  彥
右正本證明與原本無異。
本件不得上訴。
                                    書記官  陳  美  鄉
中    華    民    國      九十      年    三        月      十九      日
附記：
刑法第一百八十五條之三：
服用毒品、麻醉藥品、酒類或其他相類之物，不能安全駕駛動力交通工具而駕駛者，
處一年以下有期徒刑、拘役或三萬元以下罰金。


司法院資訊處製作；財團法人民間司法改革基金會備份。
